臺灣基隆地方法院刑事判決
111年度易字第346號
公  訴  人  臺灣基隆地方檢察署檢察官
被      告  徐威雄



            陳淑瑛


            陳秋美



上列被告等因竊盜案件，經檢察官提起公訴（111年度偵字第135
8號），被告等於準備程序中對被訴事實均為有罪陳述，本院裁
定行簡式審判程序，並判決如下：
　　主　文
徐威雄結夥三人以上竊盜，累犯，處有期徒刑柒月。又竊盜，累
犯，處有期徒刑參月，如易科罰金，以新臺幣壹仟元折算壹日。
又竊盜，累犯，處有期徒刑參月，如易科罰金，以新臺幣壹仟元
折算壹日。得易科罰金之罪部分，應執行有期徒刑伍月，如易科
罰金，以新臺幣壹仟元折算壹日。
陳淑瑛結夥三人以上竊盜，處有期徒刑陸月，如易科罰金，以新
臺幣壹仟元折算壹日。
陳秋美結夥三人以上竊盜，處有期徒刑陸月，如易科罰金，以新
臺幣壹仟元折算壹日。
未扣案徐威雄所有之犯罪所得衣服壹件沒收，於全部或一部不能
沒收或不宜執行沒收時，追徵其價額。
    事實及理由
一、本件被告徐威雄、陳淑瑛、陳秋美所犯均為死刑、無期徒刑
    、最輕本刑為3年以上有期徒刑以外之罪，其等於準備程序
    進行中，均就被訴事實為有罪之陳述，經法官告知簡式審判
    程序之旨，並聽取公訴人、被告之意見後，由本院依刑事訴
    訟法第273條之1第1項規定，裁定改由法官進行簡式審判程
    序。又依同法第273條之2之規定，本件簡式審判程序之證據
    調查，不受同法第159條第1項、第161條之2、第161條之3、
    第163條之1及第164條至第170條規定之限制，合先敘明。
二、本件犯罪事實及證據除證據部分補充被告徐威雄、陳淑瑛、
    陳秋美於本院準備程序及審理時所為自白外，餘均引用檢察
    官起訴書之記載（如附件）。
三、論罪科刑：　　
　㈠核被告徐威雄、陳淑瑛、陳秋美就起訴書犯罪事實一㈠竊取小
    白兔娃娃1隻部分所為，均係犯刑法第321條第1項第4款之結
    夥三人以上竊盜罪；被告徐威雄就起訴書犯罪事實一㈠竊取
    衣服1件、犯罪事實一㈡竊取刮鬍刀1把部分所為，均係犯刑
    法第320條第1項竊盜罪。被告徐威雄、陳淑瑛、陳秋美就起
    訴書犯罪事實一㈠竊取小白兔娃娃1隻部分，有犯意聯絡及行
    為分擔，均應論以共同正犯。被告徐威雄上開三次所為，犯
    意個別，行為互殊，應分論併罰。
　㈡累犯裁量部分：
  1.被告徐威雄前曾因偽造文書案件，經臺灣臺南地方法院以10
    9年度簡字第3610號判決判處有期徒刑4月確定，於民國110
    年3月5日易科罰金執行完畢，有臺灣高等法院被告前案紀錄
    表1份在卷可稽，其於徒刑執行完畢後5年內故意再犯本件有
    期徒刑以上之罪，為累犯。
  2.參酌被告徐威雄所犯上揭前案之犯罪型態、罪質、犯罪情節
    均與本件迥異，被告徐威雄雖於上揭前案執行完畢後5年內
    再犯本案，然依卷內事證，尚難認被告徐威雄具有特別之惡
    性或對刑罰反應力特別薄弱之情形，本件尚無依刑法第47條
    第1項加重法定最低本刑之必要，爰不予加重其刑。
　㈢爰審酌被告徐威雄、陳淑瑛、陳秋美為圖一己之私，不思以
    正當方式獲取財物，共同竊取告訴人洪承洋所有之小白兔娃
    娃1隻，被告徐威雄另竊取告訴人洪承洋所有之衣服1件、證
    人吳可威所有之刮鬍刀1把，漠視國家公權力之存在，顯見
    其法治觀念薄弱，所為應予非難，兼衡其等犯罪之動機、目
    的、手段、共犯間之犯罪分工態樣、所竊得財物之種類及價
    值、犯後均坦承犯行之態度，及被告徐威雄自陳國小肄業之
    教育程度，未婚無子嗣，現因另案入監服刑中，前為臨時工
    ，經濟小康、被告陳淑瑛國中畢業之教育程度，未婚無子嗣
    ，現為舉牌廣告，經濟勉持、被告陳秋美教育程度國小肄業
    ，已婚育有二子均已成年，現無業，經濟無收入等一切情狀
    ，就其等所犯之罪，分別量處如主文所示之刑，並就被告三
    人得易科罰金之罪部分，均諭知易科罰金之折算標準。並考
    量被告徐威雄犯罪行為之不法與罪責程度，及對其施以矯正
    之必要性，就其所犯得易科罰金之二罪，定應執行刑暨諭知
    易科罰金之折算標準如主文所示。
四、沒收部分：
　  被告徐威雄、陳淑瑛、陳秋美本案共同竊得之小白兔娃娃1
    隻、被告徐威雄竊得之刮鬍刀1把，均業經扣案並分別返還
    告訴人洪承洋、證人吳可威，有贓物認領保管單2份在卷可
    稽，爰依刑法第38條之1第5項規定不予宣告沒收。至被告徐
    威雄竊得之犯罪所得衣服1件則未據扣案，爰依刑法第38條
    之1第1項、第3項宣告沒收，於全部或一部不能執行或不宜
    執行沒收時，追徵其價額。
據上論斷，應依刑事訴訟法第273條之1第1項、第299條第1項前
段，判決如主文。
本案經檢察官吳欣恩提起公訴，檢察官林秋田到庭執行職務。
中　　華　　民　　國　 111　　年　　11　　月　　 9　　日
　　　　　　　　　刑事第二庭　法　官　李  岳
以上正本證明與原本無異。
如不服本判決應於收受送達後20日內向本院提出上訴書狀，並應
敘述具體理由；其未敘述上訴理由者，應於上訴期間屆滿後20日
內向本院補提理由書( 均須按他造當事人之人數附繕本) 「切勿
逕送上級法院」。
中　　華　　民　　國　　111 　年　　11　　月　　9 　　日
                              書記官  李紫君
附錄本案論罪科刑法條全文：
中華民國刑法第320條
意圖為自己或第三人不法之所有，而竊取他人之動產者，為竊盜
罪，處5年以下有期徒刑、拘役或50萬元以下罰金。
意圖為自己或第三人不法之利益，而竊佔他人之不動產者，依前
項之規定處斷。
前二項之未遂犯罰之。
中華民國刑法第321條
犯前條第1項、第2項之罪而有下列情形之一者，處6月以上5年以
下有期徒刑，得併科50萬元以下罰金：
一、侵入住宅或有人居住之建築物、船艦或隱匿其內而犯之。
二、毀越門窗、牆垣或其他安全設備而犯之。
三、攜帶兇器而犯之。
四、結夥三人以上而犯之。
五、乘火災、水災或其他災害之際而犯之。
六、在車站、港埠、航空站或其他供水、陸、空公眾運輸之舟、
     車、航空機內而犯之。
前項之未遂犯罰之。 　
附件
臺灣基隆地方檢察署檢察官起訴書
                                     111年度偵字第1358號
　　被　　　告　徐威雄　男　39歲（民國00年0月0日生）
　　　　　　　　　　　　住○○市○○區○○路00巷00號
                        (另案在押於法務部○○○○○○○                          ○)
　　　　　　　　　　　　國民身分證統一編號：Z000000000號
　　　　　　　　陳淑瑛　女　36歲（民國00年0月00日生）
　　　　　　　　　　　　住○○市○○區○○○路00○0號
                        居基隆市○○區○○街00○0號5樓
　　　　　　　　　　　　國民身分證統一編號：Z000000000號
　　　　　　　　陳秋美　女　69歲（民國00年0月00日生）
　　　　　　　　　　　　住○○市○○區○○路00巷00號
　　　　　　　　　　　　國民身分證統一編號：Z000000000號
上列被告等因竊盜案件，業經偵查終結，認應提起公訴，茲將犯
罪事實及證據並所犯法條分敘如下：
　　　　犯罪事實
一、徐威雄前因竊盜案件，經臺灣桃園地方法院以108年度聲字第
    4443號裁定應執行有期徒刑11月(共4罪)，於民國109年3月9
    日執行完畢。詎仍不知悔改，而分別為下列犯行:
(一)與陳淑瑛、陳秋美共同基於意圖為自己不法所有之結夥3人
    以上竊盜犯意聯絡，於110年12月21日上午7時38分許，在「
    淘寶屋」夾娃娃機店(址設基隆市○○區○○路0號)內，先由徐
    威雄徒手拿取洪承洋(原名洪椲鈞)所有，放置於夾娃娃機台
    上之娃娃一袋交付予陳淑瑛、陳秋美，陳淑瑛、陳秋美於取
    得該袋娃娃後即共同挑選及物色該袋內之娃娃，詎徐威雄此
    時又另基於竊盜之犯意，趁陳淑瑛、陳秋美挑選娃娃而未注
    意其行為之時，徒手竊取洪承洋所有，放置於夾娃娃機台上
    之衣服1件【價值約新臺幣(下同)1千元】得手，嗣陳淑瑛、
    陳秋美挑選完畢，陳淑瑛決定竊取該袋內之小白兔娃娃1隻
    ，剩餘之娃娃則由徐威雄連同塑膠袋一起放回夾娃娃機台上
    後，徐威雄、陳淑瑛、陳秋美隨即離開現場，嗣洪承洋於翌
    (22)日凌晨0時發覺遭竊，調閱監視器影像畫面並報警處理
    ，始查悉上情。
(二)於110年12月21日上午8時許，在「布布夾」夾娃娃機店(址
    設基隆市○○區○○○路000○0號)內，徒手竊取吳可威所有，放
    置於夾娃娃機台上之刮鬍刀1把，得手後隨即離去，嗣吳可
    威發覺遭竊並報警處理，始查悉上情。
二、案經洪承洋訴由基隆市警察局第四分局報告偵辦。
　　　　證據並所犯法條
一、證據清單及待證事實
編號 證據名稱 待證事實 1 被告徐威雄於警詢及偵訊時之自白 訊據被告徐威雄對於涉犯結夥3人以上竊盜、竊盜等罪嫌坦承不諱。 2 被告陳淑瑛於警詢及偵訊時之自白 訊據被告陳淑瑛對於涉犯結夥3人以上竊盜罪嫌坦承不諱。 3 被告陳秋美於警詢及偵訊時之自白 訊據被告陳秋美對於涉犯結夥3人以上竊盜罪嫌坦承不諱。 4 證人即告訴人洪承洋於警詢及偵訊時之指述 證明被告徐威雄、陳淑瑛、陳秋美於犯罪事實欄一、(一)所載之時間地點，涉犯結夥3人以上竊盜罪嫌等事實。 5 證人即被害人吳可威於警詢時之指述 證明被告徐威雄於犯罪事實欄一、(二)所載之時間地點，涉犯竊盜罪嫌等事實。 6 監視器影像畫面光碟1張暨截圖6張 證明於犯罪事實欄一、(一)所載之時間、地點，係先由被告徐威雄徒手拿取放置於夾娃娃機台上之娃娃一袋，並交付予被告陳淑瑛、陳秋美，被告陳淑瑛、陳秋美於取得該袋娃娃後即共同挑選及物色，被告徐威雄並趁被告陳淑瑛、陳秋美挑選娃娃而未注意其行為之時，徒手竊取放置於夾娃娃機台上之衣服1件得手，嗣被告陳淑瑛、陳秋美挑選完畢後，被告徐威雄、陳淑瑛、陳秋美即離開現場等事實。 7 基隆市警察局第四分局扣押筆錄、扣押物品目錄表、扣押物品收據各1份、贓物認領保管單2份、贓物照片4張 證明被告徐威雄、陳淑瑛、陳秋美，於犯罪事實欄一、(一)所載之時間、地點，共同竊得小白兔娃娃1隻；被告徐威雄另於犯罪事實欄一、(二)所載之時間、地點，竊得刮鬍刀1把等事實。 
二、核被告徐威雄、陳淑瑛、陳秋美就犯罪事實欄一、(一)竊取
    小白兔娃娃1隻部分所為，均係犯刑法第321條第1項第4款結
    夥3人以上竊盜罪嫌。被告徐威雄、陳淑瑛、陳秋美就此部
    分犯行有犯意聯絡及行為分擔，請論以共同正犯。又被告徐
    威雄就犯罪事實欄一、(一)竊取衣服1件部分所為，及就犯
    罪事實欄一、(二)部分所為，則均係犯刑法第320條第1項之
    竊盜罪嫌。被告徐威雄所犯上開3罪，犯意各別，行為互殊
    ，請予分論併罰。又被告徐威雄有如事實欄所載之科刑紀錄
    ，有刑案資料查註紀錄表1份附卷可參，其於有期徒刑執行
    完畢後，5年內故意再犯本件有期徒刑以上之罪，為累犯，
    請依刑法第47條第1項之規定及司法院釋字第775號解釋意旨
    ，裁量加重最低本刑。而被告陳淑瑛、陳秋美則均無前科，
    且均於犯後坦承犯行，被告陳淑瑛並為中度身心障礙人士等
    情，分別有被告陳淑瑛、陳秋美之刑案資料查註記錄表，被
    告陳淑瑛之身心障礙證明等附卷可佐，均請併參酌量處適當
    之刑。至未扣案之衣服1件，為被告徐威雄之犯罪所得，請
    依刑法第38條之1第1、3項規定宣告沒收之，並於全部或一
    部不能沒收或不宜執行沒收時，追徵其價額；而扣案之小白
    兔娃娃1隻、刮鬍刀1把，雖亦分別為被告陳淑瑛、徐威雄之
    犯罪所得，惟均已發還被害人，有贓物認領保管單2份在卷可
    佐，爰不另聲請宣告沒收或追徵。
三、至告訴意旨雖認被告徐威雄、陳淑瑛、陳秋美，於犯罪事實
    欄一、(一)所載之時間、地點，共係竊得約5至6隻娃娃等情
    ，惟此部分業經被告徐威雄、陳淑瑛、陳秋美否認，被告徐
    威雄、陳淑瑛、陳秋美均辯稱:伊等只有拿取小白兔娃娃1隻
    等語。經查，告訴人洪承洋於偵訊時陳稱:伊只能大略估計
    遭竊的娃娃數量，因為伊有印象大概放幾隻娃娃在機台上，
    發覺遭竊後伊加以對照認為應該是5至6隻，但店內監視器因
    為角度的關係，沒有拍攝到被告3人究竟竊取幾隻娃娃，且
    此部分除監視器畫面外，別無其他證據可供調查等語。是依
    告訴人上開陳述之內容，被告3人究竟竊取幾隻娃娃實無法
    特定，再依卷附之監視器畫面翻拍相片，確亦未清楚攝得被
    告3人竊取之娃娃數量，是尚難僅憑告訴人之指述逕為認定
    被告3人涉有此部分之犯行，惟此部分如成立犯罪，與前開
    提起公訴部分，為接續犯之實質上一罪，應為起訴效力所及
    ，爰不另為不起訴之處分，附此敘明。
四、依刑事訴訟法第251條第1項提起公訴。
    此　  致
臺灣基隆地方法院
中　　華　　民　　國　 111　　年　　6　　 月　  13　  日
                          檢  察  官  吳欣恩     
本件正本證明於原本無異
中　　華　　民　　國 　111　　年  　6     月    27    日
                          書  記  官  何喬莉 
附錄本案所犯法條全文 
 中華民國刑法第320條
意圖為自己或第三人不法之所有，而竊取他人之動產者，為竊盜
罪，處 5 年以下有期徒刑、拘役或 50 萬元以下罰金。
意圖為自己或第三人不法之利益，而竊佔他人之不動產者，依前
項之規定處斷。
前二項之未遂犯罰之。

中華民國刑法第321條
犯前條第 1 項、第 2 項之罪而有下列情形之一者，處 6 月以
上 5 年以下有期徒刑，得併科 50 萬元以下罰金：
一、侵入住宅或有人居住之建築物、船艦或隱匿其內而犯之。
二、毀越門窗、牆垣或其他安全設備而犯之。
三、攜帶兇器而犯之。
四、結夥三人以上而犯之。
五、乘火災、水災或其他災害之際而犯之。
六、在車站、港埠、航空站或其他供水、陸、空公眾運輸之舟、
    車、航空機內而犯之。
前項之未遂犯罰之。